# 审计中房地产企业预收租金对应的税费怎么处理

提问人：mengeternal 时间：2016-05-24 10:54:13
一房地产企业预收 3 年（ 2015 年-2017年）租金，并且对于预收的三年租金全额缴纳营业税金及附加及房产税，分期确认收入并缴纳所得税。在审计中，将预收账款租金 2016 、 2017 对应的营业税金及附加，房产税进行调整计入其他流动资产并 确认递延所得税负债。
这样处理正确吗？税会差异应该怎么处理？我觉得企业这样处理没有什么问题啊？我该确认收入，该缴纳税费按照税法缴纳税费，为什么一定要按权责发生制对跨期的税金进行调整？这样处理有什么政策依据吗？ 调整到其他流动资产不是只有待认证抵扣的进项税吗

回答人：chenyiwei
对税法上明确承认为预缴，今后将进行清算、多退少补的税款，且其缴纳时间在对应的收入在会计上确认的时间之前的，则在其缴纳到会计上确认收入这段时间内，可以确认为预交税金，确认为一项资产。 企业按照税法规定交纳的所得税、增值税等税费，应按照《企业会计准则第 30 号——财务报表列报》及其应用指南的规定，根据其余额性质和流动性，在财务报表中进行列报和披露。对于以下项目，应当在资产负债表中列报为“其他流动资产”： （ 1 ）企业按照《企业会计准则第 18 号——所得税》的相关规定确认的当期所得税资产； （ 2 ）按照增值税相关规定应结转未来期间抵扣的增值税进项税额； （ 3 ）相关税收法规明确承认属于预缴，可在未来纳税义务发生时抵顶相应的应纳税额的预缴税款； （ 4 ）等待退还或抵顶以后期间应纳税款的多缴税款。 上述（ 2 ）（ 3 ）（ 4 ）各项中，如有证据表明其未来获得退还、抵扣或抵顶的时间距离资产负债表日将在一年或者一个正常营业周期（以孰长为准）以上的，则应列报为“其他非流动资产”。 对于上述列入“其他流动资产”或“其他非流动资产”的项目，企业应当谨慎估计其在可预见的未来获得退还、抵扣或抵顶的可能性。对于预计在可预见的未来很可能无法获得退还、抵扣或抵顶的此类税项，应当计提资产减值准备。 当期所得税资产和当期所得税负债抵销列报的条件，按照《企业会计准则讲解（ 2010 ）》第十九章第四节中“五、所得税的列报”（原书第285 ～ 286 页）的相关规定处理： “同时满足下列条件时，企业应当将当期所得税资产及当期所得税负债以抵销后的净额列示。 1 ．企业拥有以净额结算的法定权利； 2 ．意图以净额结算或取得资产清偿债务同时进行。 对于当期所得税资产及当期所得税负债以净额列示是指，当企业实际交纳的所得税税款大于按照税法规定计算的应交税时，超过部分在资产负债表中应当列示为‘其他流动资产’；
当企业实际交纳的所得税税款小于按照税法规定计算的应交税时，差额部分应当作为资产负债表中的‘应交税费’项目列示。” 其他税种的应缴数和多缴数（或预缴数、待抵扣数）的抵销列报，可比照该原则处理。 上述处理意见的理论依据是：预缴、多缴或者待抵扣的税额可以在以后退还或者抵顶以后年度的应纳税额，从而减少今后因履行纳税义务而导致的经济资源净流出，所以符合会计准则对资产的定义和确认条件。
但是，主帖中提到“一房地产企业预收 3 年（ 2015 年-2017年）租金，并且对于预收的三年租金全额缴纳营业税金及附加及房产税”，但众所周知，自 2016 年 5 月 1 日起，不动产租赁业务已经“营改增”，因此建议与主管税务机关沟通，确定是否需要向地税机关申请退回已缴纳的与 2016 年 5 月以后租金收入相关的营业税，同时向国税机关申报缴纳这部分收入对应的增值税，同时相应换开发票。